# 企业组织全体员工旅游费用的列支问题（请陈老师帮忙）

提问人：liugangqd 时间：2012-11-20 15:15:31
回复 healthyac 的帖子
一般企业在组织职工旅游时，有办公室组织，也有工会组织等情形。组织职工旅游的费用如何税务处理？关键看是哪里组织的、以什么名义组织。若是以企业名义为单位职工搞福利，应根据《企业所得税法实施条例》第三十四条“企业发生的合理的工资薪金支出，准予扣除。前款所称工资薪金，是指企业每一纳税年度支付给在本企业任职或者受雇的员工的所有现金形式或者非现金形式的劳动报酬，包括基本工资、奖金、津贴、补贴、年终加薪、加班工资，以及与员工任职或者受雇有关的其他支出。”的规定，“单位组织职工出去旅游的费用”应属于企业支付给在本企业任职或者受雇的员工的非现金形式的劳动报酬，应计入工资总额，计征个税。
若是以工会名义组织单位职工搞活动，发生旅游的费用应使用企业拨缴给工会的工会经费。而不能直接计入工会经费在税前扣除。在所得税前扣除的工会经费只能企业提取并拨缴给工会的费用。税前扣除只能是凭《工会经费拨缴款凭证》。 　　而根据《国家税务总局关于企业工资薪金及职工福利费扣除问题的通知》（国税函[2009]3号）第三项“关于职工福利费扣除问题”的规定，单位组织职工出去旅游的费用也不属于职工福利费的范畴。 　　所以，此项费用即不属于工会经费，也不属于职工福利费，而应计入工资总额，需计征个人所得税。

回答人：chenyiwei
基本赞同税务处理的观点。从财务处理角度，财企[2009]242号对此规定不明确，但从控制福利费开支范围的大方向看，计入工资费用也更合理。